# 关于房屋租赁业务列报问题

提问人：风 22 时间：2022-05-05 22:30:40
请教陈版，如果企业对外出资房屋，如果判定为经营租赁不属于融资租赁的话，是不是就应该适用投资性房地产准则核算？如果属于融资租赁，是否按租赁准则确认和承租人相反的未确认融资收益/应收融资租赁款等科目核算？感谢陈版赐教！

回答人：chenyiwei
投资性房地产准则规范的“已出租的建筑物”，只能是以经营租赁方式出租的建筑物。如果是融资租赁方式出租，则该租赁资产需终止确认，并确认租赁应收款，自然也就不存在确认为投资性房地产的问题。